红酒质量数据集探索 by Laurence Wu
========================================================

```{r echo=FALSE, message=FALSE, warning=FALSE, packages}
# Load all of the packages that you end up using in your analysis in this code
# chunk.

# Notice that the parameter "echo" was set to FALSE for this code chunk. This
# prevents the code from displaying in the knitted HTML output. You should set
# echo=FALSE for all code chunks in your file, unless it makes sense for your
# report to show the code that generated a particular plot.

# The other parameters for "message" and "warning" should also be set to FALSE
# for other code chunks once you have verified that each plot comes out as you
# want it to. This will clean up the flow of your report.

library(ggplot2)
library(dplyr)
library(gridExtra)
library(GGally)
library(ggpubr)
library(corrplot)
```

```{r echo=FALSE, message=FALSE, warning=FALSE, Load_the_Data}
# Load the Data
wine_df <- read.csv("./wineQualityReds.csv")
wine_tbl = tbl_df(wine_df)
```

> **关于此数据集: ** 该数据集是关于多种红酒成分和质量的数据集。对于每一种红酒，
该数据集提供了红酒的成分（比如含糖量、pH值等），以及红酒品酒专家给此种红酒品质的
打分。在这份报告中，我将探索这份数据集中不同变量之间的关系。


# Univariate Plots Section

```{r echo=FALSE, message=FALSE, warning=FALSE, Univariate_Plots}
glimpse(wine_tbl)
```

对于该数据集，我看到其中有13个变量，同时有1,599条记录。其中，X变量标识了每一条
不同的记录，和红酒的质量以及其他数据没有任何关系，因此没有统计学上的意义。
在这份报告之后的数据集中，我将去掉这个变量。

```{r echo=FALSE, message=FALSE, warning=FALSE, Reform-the-Data}
wine_data <- select(wine_tbl, -X)
summary(wine_data)
```

上图列出了每一个变量的分布。我可以看到，红酒基本都是酸性(最大pH为4.010)。
除了density, pH, alcohol, quality这几个变量之外，其他变量都有outlier。

下面，我会画出每一个变量的histogram，来观察每一个变量的分布。

```{r echo=FALSE, message=FALSE, warning=FALSE, Investigate-fixed.acidity}
ggplot(data = wine_data, aes(x = fixed.acidity)) +
    geom_histogram(binwidth = 0.3) +
    xlab('fixed.acidity') +
    ggtitle('Distribution of fixed.acidity')
```

fixed acidity分布，看起来呈现了左偏的状态。

```{r echo=FALSE, message=FALSE, warning=FALSE, Investigate-volatile.acidity}
ggplot(data = wine_data, aes(x = volatile.acidity)) +
    geom_histogram(binwidth = 0.03) +
    xlab('volatile.acidity') + 
    ggtitle('Distribution of volatile.acidity')
```

volatile acidity分布，看起来是一个“双峰”，分别出现在volatile.acidity = 0.4和0.6的时候。


```{r echo=FALSE, message=FALSE, warning=FALSE, Investigate-citric.acid}
ggplot(data = wine_data, aes(x = citric.acid)) +
    geom_histogram(binwidth = 0.02) +
    xlab('citric.acid') + 
    ggtitle('Distribution of citric.acid')
```

citric.acid分布，大部分的数据其实是为0的。几乎没有多少数据超过了0.5这个值。


```{r echo=FALSE, message=FALSE, warning=FALSE, Investigate-residual.sugar}
ggplot(data = wine_data, aes(x = residual.sugar)) + 
    geom_histogram(binwidth = 0.5) + 
    xlab('residual.sugar') + 
    ggtitle('Distribution of residual.sugar')
```

residual.sugar分布，大部分的数据集中在0 -4这个区间之内。


```{r echo=FALSE, message=FALSE, warning=FALSE, Investigate-chlorides}
ggplot(data = wine_data, aes(x = chlorides)) + 
    geom_histogram(binwidth = 0.01) + 
    xlab('chlorides') + 
    ggtitle('Distribution of chlorides')
```

chlorides分布。主要数据呈现近似的正态分布。中位数、均值大约在0.08左右。


```{r echo=FALSE, message=FALSE, warning=FALSE, Investigate-free.sulfur.dioxide}
ggplot(data = wine_data, aes(x = free.sulfur.dioxide)) + 
    geom_histogram(binwidth = 1) + 
    xlab('free.sulfur.dioxide') + 
    ggtitle('Distribution of free.sulfur.dioxide')
```

free.sulfur.dioxide分布。其主要数据呈现左偏的状态。
大部分数据的值集中在0 - 10之间。


```{r echo=FALSE, message=FALSE, warning=FALSE, Investigate-total.sulfur.dioxide}
ggplot(data = wine_data, aes(x = total.sulfur.dioxide)) + 
    geom_histogram(binwidth = 5) + 
    xlab('total.sulfur.dioxide') + 
    ggtitle('Distribution of total.sulfur.dioxide')
```

total.sulfur.dioxide分布。其主要数据呈现左偏的状态。
大部分数据的值集中在0 - 50之间。


```{r echo=FALSE, message=FALSE, warning=FALSE, Investigate-density}
ggplot(data = wine_data, aes(x = density)) + 
    geom_histogram(binwidth = 0.0003) + 
    xlab('density') + 
    ggtitle('Distribution of density')
```

density分布。其呈现了一种近乎于正态分布的状态。同时，density的数据跨度非常密集。
几乎所有的数据都集中在了0.995 - 1.000之间。从某种程度上来说，这证明了每一种酒的
密度几乎都差不多。


```{r echo=FALSE, message=FALSE, warning=FALSE, Investigate-pH}
ggplot(data = wine_data, aes(x = pH)) + 
    geom_histogram(binwidth = 0.03) + 
    xlab('pH') + 
    ggtitle('Distribution of pH')
```

pH分布。同density一样，pH也呈现了一种近乎于正态分布的状态，也并没有特别大的
数据跨度，大部分集中在了3.0 - 3.5之间，极少有超过4.0的。这也证明了红酒几乎
是酸性的物质，大部分的红酒pH也几乎在同一个级别中。


```{r echo=FALSE, message=FALSE, warning=FALSE, Investigate-sulphates}
ggplot(data = wine_data, aes(x = sulphates)) + 
    geom_histogram(binwidth = 0.05) + 
    xlab('sulphates') + 
    ggtitle('Distribution of sulphates')
```

sulphates分布。数据呈现左偏状态。并且数据的跨度集中在0.5 - 1.0之间。


```{r echo=FALSE, message=FALSE, warning=FALSE, Investigate-alcohol}
ggplot(data = wine_data, aes(x = alcohol)) + 
    geom_histogram(binwidth = 0.1) + 
    xlab('alcohol') + 
    ggtitle('Distribution of alcohol')
```

alcohol分布。数据呈现左偏状态，不过，数据的跨度较大，分布在9 - 14之间。这证明了
不同的红酒之间酒精含量还是不一样的。


# Univariate Analysis

### What is the structure of your dataset?
该数据集包含了12个有统计意义的变量，以及一个用来标识每一条不同记录的ID变量。
我感兴趣的变量主要是12个有统计意义的变量。

### What is/are the main feature(s) of interest in your dataset?
对于这份数据集，我对于什么样的成分影响了红酒质量比较感兴趣。因此，我选择了
fixed acidity, volatile acidity, citric acid, residual sugar, 
chlorides and alcohol这五个变量作为主要研究对象。

### What other features in the dataset do you think will help support your investigation into your feature(s) of interest?
对于剩余的变量，free sulfur dioxide, total sulfur dioxide, pH, density and  
sulphates，我也会研究他们。我想这对于发现红酒质量受什么样的因素影响也很重要。

### Did you create any new variables from existing variables in the dataset?
在这个点上，我目前没有发现需要创建新变量的必要。如果之后有必要
（对探索数据有影响），我会创建新的变量。

### Of the features you investigated, were there any unusual distributions? Did you perform any operations on the data to tidy, adjust, or change the form of the data? If so, why did you do this?
数据集中有许多左偏的变量，alcohol, sulphates, total.sulfur.dioxide
and free.sulfur.dioxide这些变量的分布均呈现左偏状态。


# Bivariate Plots Section

```{r echo=FALSE, message=FALSE, warning=FALSE, Bivariate_Plots}
corr_main <- cor(select(wine_data, fixed.acidity, volatile.acidity, citric.acid, 
                   residual.sugar, chlorides, alcohol, quality), 
            method='pearson')
corrplot(corr = corr_main, type = 'lower', method = 'circle', 
         order = 'alphabet', addCoef.col = "black", tl.srt = 15,
         tl.col = 'black', title = 'correlation between each main variables',
         mar=c(0,0,1,0))
```

P(2 - 1), 主要研究变量和quality之间的相关性系数（使用Pearson相关性系数)。

```{r echo=FALSE, message=FALSE, warning=FALSE} 
cor_rest <- cor(select(wine_data, free.sulfur.dioxide, total.sulfur.dioxide, 
                   density, pH, quality), method='pearson')
corrplot(corr = cor_rest, type = 'lower', method = 'circle', 
         order = 'hclust', addCoef.col = "black", tl.srt = 15,
         tl.col = 'black', title = 'correlation between each other variables',
         mar=c(0,0,1,0))
```

P(2 - 2), 其他变量和quality之间的相关性系数（使用Pearson相关性系数)。

```{r echo=FALSE, message=FALSE, warning=FALSE}
corr_free <- cor(select(wine_data, -quality), method='pearson')
corrplot(corr = corr_free, type = 'lower', method = 'circle', 
         tl.col = 'black', tl.srt = 15, 
         title = 'correlation between all variables except quality',
         mar=c(0,0,1,0))
```

P(2 - 3), 除了红酒质量之外，其他所有变量之间的Pearson相关系数。


# Bivariate Analysis

### Talk about some of the relationships you observed in this part of the investigation. How did the feature(s) of interest vary with other features in the dataset?

就相关性系数表格上看，我只能看到alcohol和quality之间有较大的相关性（0.48）。
而citric.acid和quality也呈现一定的关系，但是不大（0.23）。另外看起来，
其他变量和quality之间似乎没有多大的相关性（相关性系数小于0.3）。

而从P(2 - 3)中可以看到，pH, density and citric.acid这三个变量和fixed.acidity之间
似乎有较强的相关性。

alcohol变量和红酒质量的关系：

```{r echo=FALSE, message=FALSE, warning=FALSE}
ggplot(data = wine_data, aes(x = alcohol, y = quality)) +
  geom_jitter(alpha = 1 / 3) +
  geom_smooth(method = 'lm') + 
  ggtitle('relationship between quality and alcohol')
```

P(2 - 4) 酒精含量与红酒质量之间的关系

由此图可以看出,在酒精含量小于13的时候，酒精含量越高，红酒的质量越好。但是在酒精
含量大于13的时候，红酒的质量反而下降了。这也许是由于酒精含量过于大的关系。


探索citric.acid和红酒质量之间的关系。

```{r echo=FALSE, message=FALSE, warning=FALSE}
ggplot(data = wine_data, aes(x = citric.acid, y = quality)) +
  geom_jitter(alpha = 1 / 3) +
  geom_smooth(method = 'lm') +
  ggtitle('relationship between quality and citric.acid')
```

P(2 - 5) 柠檬酸含量和红酒质量之间的关系

此图可以看出，在柠檬酸含量为0.25 - 0.5之间，和红酒质量有一定的正相关关系。但是
除此之外，并没有非常强的相关性。


### Did you observe any interesting relationships between the other features (not the main feature(s) of interest)?

变量free.sulfur.dioxide和total.sulfur.dioxide有较强的相关性。我认为，由于
total.sulfur.dioxide和free.sulfur.dioxide都是同一类化学物质，因此这样的关系也在
清理之中。

### What was the strongest relationship you found?

根据三幅相关性变量的图，我主要探索了pH，density和citric.acid这三个变量
同fixed.acidity这个变量之间的关系，我在下面进行了Pearson's correlation test。

变量pH和fixed.acidity之间的Pearson's correlation test。
```{r echo=FALSE, message=FALSE, warning=FALSE}
corr_pH_fixed <- cor.test(wine_data$pH, wine_data$fixed.acidity)
corr_pH_fixed
```

变量density和fixed.acidity之间的Pearson's correlation test。
```{r echo=FALSE, message=FALSE, warning=FALSE}
corr_dens_fixed <- cor.test(wine_data$density, wine_data$fixed.acidity)
corr_dens_fixed
```

变量citric.acid和fixed.acidity之间的Pearson's correlation test。
```{r echo=FALSE, message=FALSE, warning=FALSE}
corr_citric_fixed <- cor.test(wine_data$citric.acid, wine_data$fixed.acidity)
corr_citric_fixed
```

从上图中可以看到，pH和fixed.acidity之间的相关性最强，绝对值为0.683。他们实际呈
负线性相关，Pearson's correlation coefficient为-0.683。


### 关于酒精含量的大致分布变化

鉴于酒精含量和红酒的质量相关性较大，我希望能看一看酒精含量在不同的红酒质量级别中
是如何分布的。

```{r}
# 画出在不同quality levels之下变量alcohol的分布

ggplot(data = wine_data, aes(x = factor(quality), y = alcohol)) + 
  geom_jitter(alpha = 1 / 10, color = '#EE2233' ) + 
  geom_boxplot() + 
  stat_summary(fun.y = 'mean', geom = 'point', color = 'blue') + 
  xlab('Quality Levels (3 - 8)') + 
  ylab('Alcohol Content (% by volume)') + 
  ggtitle('Boxplot of alcohol across qualities')
```

由此图可以看出，在quality = 5的时候，outlier较多，这同时也会拉高quality的平均数。
在quality偏低(<=5)时，从中位数和平均数的关系来看，分布几乎都是左偏分布，
较小的数据比较密集。

从boxplot之间的分布来看，大致上alcohol经历了一增一减。quality从4 - 5的是
一个减的过程，而从5之后是一个增加的过程。

因此，看起来，简单的相关性系数（0.48）并不能完全反映真实的数据分布。


# Multivariate Plots Section

首先，我还是从quality和其他变量的一些关系开始探索。

下图展示了pH, fixed acidity以及qulity之间的关系。

```{r echo=FALSE, message=FALSE, warning=FALSE, Multivariate_Plots}
ggplot(data = wine_data, 
       aes(x = pH, y = fixed.acidity, color = factor(quality))) + 
  geom_jitter(alpha = 0.8) +
  coord_cartesian(xlim = c(3.0, 3.5)) +
  geom_smooth(method = 'lm') +
  ylab('Fixed acidity (tartaric acid - g / dm^3)') +
  xlab('pH') + 
  ggtitle('P3-1, Relationship between pH, fixed acidity with colored quality')
```

可以看出，不管是哪一种quality，他们的关系都是呈现出负相关性。这和P(2 - 3)表示出
的相关性关系差不多。


接下来，我探索citric acid, alcohol以及quality之间的关系。

```{r echo=FALSE, message=FALSE, warning=FALSE}
ggplot(data = wine_data, 
       aes(x = alcohol, y = citric.acid, color = factor(quality))) + 
  geom_point(position = position_jitter(0.05), alpha = 1 / 2) +
  coord_cartesian(xlim = c(8.5, 14),
                  ylim = c(0.0, 0.75)) + 
  geom_smooth(method = 'lm') +
  xlab('Alcohol (% by volume)') + 
  ylab('Citric acid (g / dm^3)') + 
ggtitle('P3-2, Relationship between citric.acid, alcohol with colored quality')
```

由上图可以看出，在不同的quality之下，alcohol和citric.acid之间的相关性差距较大。
尽管在双变量探索中，我分析出alcohol和citric.acid之间并没有非常强的相关性关系。
但是在某些不同的的quality level中，这两者甚至具有非常强大的相关性。

最后，是Alcohol, Density以及quality之间的关系。

```{r echo=FALSE, message=FALSE, warning=FALSE}
ggplot(data = wine_data, 
       aes(y = density, x = alcohol, color = factor(quality))) + 
  geom_point(position = position_jitter(0.05), alpha = 1 / 2) + 
  coord_cartesian(ylim = c(0.995, 1.000),
                  xlim = c(8.5, 14)) + 
  geom_smooth(method = 'lm') +
  xlab('Alcohol (% by volume)') + 
  ylab('Density (g / cm^3)') + 
ggtitle('P3-3, Relationship between citric.acid, alcohol with colored quality')
```

上图可知，density和alcohol之间也具有非常强的负相关性。这其实非常奇怪。因为酒精
含量高，密度反而低了。或许是由于酒精的密度低于水的缘故。


# Multivariate Analysis

### Talk about some of the relationships you observed in this part of the investigation. Were there features that strengthened each other in terms of looking at your feature(s) of interest?

从P3-1和P3-3中可以看出，即便在不同的quality之下，这些变量依然保持比较好的相关性，
这也印证了双变量探索中的探索。


### Were there any interesting or surprising interactions between features?

图P3-2是展示了一种非常意外的情况。事实上，alcohol和citric.acid本身的相关性系数并
不高。但是，根据不同的quality levels划分之后，图中显示他们在某些quality levels
之下却有这非常强的相关性。


# Final Plots and Summary

根据以上探索结果，我可以画出以下三幅图来作为总结。

### Plot One
```{r echo=FALSE, message=FALSE, warning=FALSE, Plot_One}
# quality和alcohol之间的关系

ggplot(data = wine_data, aes(x = alcohol, y = quality)) + 
  geom_jitter(alpha = 1 / 3) + 
  geom_smooth(method = 'lm') + 
  xlab('Alcohol (% by volume)') + 
  ylab('Quality') + 
  ggtitle('F.1 - Relationship between quality and alcohol')
```

### Description One
图一，主要描述了alcohol对于酒精质量的影响。可以看出两者呈现出正相关。


### Plot Two
```{r echo=FALSE, message=FALSE, warning=FALSE, Plot_Two}
corr_free <- cor(select(wine_data, -quality), method='pearson')
corrplot(corr = corr_free, type = 'lower', method = 'circle', 
         tl.col = 'black', tl.srt = 15,
         title = 'F.2 - Correlation between all variables except quality',
         mar=c(0,0,1,0))
```

### Description Two
图二，描述了除了quality这个Output变量之外，其他自变量的相关性关系。可以看出，
pH - fixed.acidity, density - fixed.acidity, citric.acid - fixed.acidity这三组
变量之间的关系最大。

### Plot Three
```{r echo=FALSE, message=FALSE, warning=FALSE, Plot_Three}
ggplot(data = wine_data, 
       aes(x = alcohol, y = citric.acid, color = factor(quality))) + 
  geom_point(position = position_jitter(0.05), alpha = 1 / 2) +
  coord_cartesian(xlim = c(8.5, 14),
                  ylim = c(0.0, 0.75)) + 
  geom_smooth(method = 'lm') +
  xlab('Alcohol (% by volume)') + 
  ylab('Citric acid (g / dm^3)') + 
ggtitle('F.3 - Relationship between citric.acid, alcohol with colored quality')
```

### Description Three
图三，描述了alcohol, citric.acid在不同quality层面之间的关系。其中可以看出，
在quality为5的时候，两者之间的相关性程度最高。

------

# Reflection

自拿到数据集伊始，我就认为11个input变量中一定有会和quality有很大程度的关系。
没有想到的是，在做双变量分析时，并没有一个变量和红酒质量有强相关性
(pearson相关系数大于0.6)，这是一个很大的shock。

因此我首先探索了和quality变量相关性较为明显的alcohol变量。同时，我看到了pH和
fixed.acidity，以及alcohol和citric.acid之间的一种比较强大的相关性，因此我选择了
观察他们之间的关系。而根据不同的quality质量变化，我又发现了在不同的quality level
之下，alcohol - citric.acid之间或许存在某种潜在的相关性。

对于F.3这张图，需要考察在不同quality中这两个变量是否真的存在这种关系，如果存在
这种关系，也需要考察这种关系的前因后果。究竟这样的负相关，只是一种数据上的巧合，
还是一种潜在的客观存在的关系。

在下一步中，我希望能进一步探索这四个变量之间的关系。希望能够建立相关模型，
对于新的红酒数据，在知道density, citric.acid和pH之后，
能推测出fixed.acidity这个值。